最  高  行  政  法  院  裁  定
                                     100年度裁字第2003號
聲  請  人  梁淑雲
參  加  人  曾麗明（即原參加人曾貽才、曾秀鳳之承受訴訟人
                    ）
            曾華松（即原參加人曾貽才、曾秀鳳之承受訴訟人
                    ）
            曾華坤（即原參加人曾貽才、曾秀鳳之承受訴訟人
                    ）
            曾國育（即原參加人曾貽才、曾秀鳳之承受訴訟人
                    ）
            曾惠珠（即原參加人曾貽才、曾秀鳳之承受訴訟人
                    ）
            曾惠卿（即原參加人曾貽才、曾秀鳳之承受訴訟人
                    ）
            曾惠真（即原參加人曾貽才、曾秀鳳之承受訴訟人
                    ）
上列聲請人因與相對人臺北市政府地政處間更正土地登記事件，
對於中華民國99年5月20日本院99年度裁字第1110號裁定，聲請
再審，本院裁定如下：
    主  文
再審之聲請駁回。
再審訴訟費用由聲請人負擔。
    理  由
一、按再審之訴自判決確定時起，如已逾5年者，不得提起。但
    以第273條第1項第5款、第6款或第12款情形為再審之理由者
    ，不在此限。對於再審確定判決不服，復提起再審之訴者，
    前項所定期間，自原判決確定時起算。但再審之訴有理由者
    ，自該再審判決確定時起算。行政訴訟法第276條第4項及第
    5項定有明文。上開規定依同法第283條規定，於對於確定裁
    定聲請再審準用之。
二、本件聲請人前因更正土地登記事件，提起行政訴訟，經本院
    76年度判字第1002號判決撤銷原處分、訴願決定及再訴願決
    定，命由相對人詳為查證後，另為適當之處理。相對人再查
    仍未准更正登記，聲請人循序訴經本院78年度判字第726號
    判決（下稱原判決）駁回起訴後，曾先後多次提起再審之訴
    及聲請再審，均經本院分別以判決或裁定駁回各在案。茲聲
    請人及參加人復認本院最近一次即99年度裁字第1110號裁定
    （下稱原裁定），有行政訴訟法第273條第1項第1款、第12
    款之再審事由，對之聲請再審。
三、經查原判決係於民國78年間確定，聲請人及參加人於99年6
    月22日又為本件再審之聲請，其中以行政訴訟法第273條第1
    項第1款為再審之理由部分，距原判決確定時已逾5年，依前
    開規定，顯不合法。又聲請意旨所陳行政訴訟法第273條第1
    項第12款之再審事由，無非指同一訴訟標的已經本院76年度
    判字第1002號判決確定，有既判力，原判決應受拘束。惟所
    稱既判力為實體判決之效力，而原裁定從程序上駁回該次再
    審之聲請，且非屬對於原判決之再審，實難認是該項判決既
    判力所及。是聲請意旨以原裁定有行政訴訟法第273條第1項
    第12款之再審事由，不無誤會。依其意旨，仍在論述原裁定
    駁回再審為違法，屬於行政訴訟法第273條第1項第1款之再
    審事由，自屬再審逾期。再查聲請意旨所陳各節，業已於之
    前訴訟程序提出主張，而為本院所不採，茲復執以對原裁定
    聲請再審，顯係以同一原因事實聲請再審，而無不同之再審
    理由，無異未表明再審理由，其聲請亦不合法。再審之聲請
    應予駁回。本件聲請既應予駁回，請求廢棄前此各裁判及其
    他實體上請求，應併予駁回。
四、據上論結，本件聲請為不合法，依行政訴訟法第283條、第
    278條第1項、第104條、民事訴訟法第95條、第78條，裁定
    如主文。
中    華    民    國    100   年    8     月    18    日
                    最高行政法院第七庭
                        審判長法官  蔡  進  田
                              法官  吳  慧  娟
                              法官  江  幸  垠
                              法官  胡  方  新
                              法官  林  金  本

以  上  正  本  證  明  與  原  本  無  異
中    華    民    國    100   年    8     月    18    日
                              書記官  賀  瑞  鸞